【裁判字號】    97,易,414
【裁判日期】    970908
【裁判案由】    詐欺等
【裁判全文】
臺灣彰化地方法院刑事判決               97年度易字第414號
公  訴  人  臺灣彰化地方法院檢察署檢察官
被      告  甲○○
            戊○○
            丙○○
            己○○
            辛○○
            壬○○
上列被告因詐欺案件，經檢察官提起公訴（96年度偵字第8717號
、97年度偵字第1101號），本院合議庭裁定由受命法官獨任進行
簡式審判程序判決如下：
    主      文
甲○○共同犯詐欺取財罪，處拘役肆拾日，如易科罰金，以新臺
幣壹仟元折算壹日，緩刑貳年，扣案之刷卡機壹臺沒收。
戊○○共同犯詐欺取財罪，處拘役肆拾日，如易科罰金，以新臺
幣壹仟元折算壹日，扣案之刷卡機壹臺沒收。
丙○○共同犯詐欺取財罪，處拘役拾日，如易科罰金，以新臺
幣壹仟元折算壹日，扣案之刷卡機壹臺沒收；又共同犯詐欺取財
罪，處拘役拾日，如易科罰金，以新臺幣壹仟元折算壹日，扣
案之刷卡機壹臺沒收。應執行拘役伍拾日，如易科罰金，以新臺
幣壹仟元折算壹日，緩刑貳年，扣案之刷卡機壹臺沒收。
己○○共同犯詐欺取財罪，處拘役拾日，如易科罰金，以新臺
幣壹仟元折算壹日，緩刑貳年。
辛○○共同犯詐欺取財罪，未遂，處拘役貳拾日，如易科罰金，
以新臺幣壹仟元折算壹日，緩刑貳年，扣案之刷卡機壹臺沒收。
壬○○共同犯詐欺取財罪，處拘役拾日，如易科罰金，以新臺
幣壹仟元折算壹日，緩刑貳年，扣案之刷卡機壹臺沒收。
    事實及理由
一犯罪事實：
  (一)丙○○、己○○、辛○○、壬○○無犯罪前科，素行良好；
    甲○○曾因公共危險案件，經臺灣臺中地方法院以90年度中
    交簡字第118號判決處拘役35日確定，於民國90年5月23日易
    科罰金執行完畢；戊○○曾因竊盜等案件，經本院於96年10
    月16日以96年度簡上字第222號判決處有期徒刑4月，緩刑3
    年確定。
  (二)乙○○係麒鳴實業有限公司（址設彰化縣彰化市○○○路
    547號1樓，下稱麒鳴公司）負責人，於95年12月5日（起訴
    書誤為96年12月2日）與中華商業銀行（址設臺北市○○○
    路35號7樓之1，下稱中華銀行）、神碁資訊科技股份有限公
    司（址設臺北市松山區○○○路○段97號4樓，下稱神碁公司
    ）分別訂立統收統付交易平台特約商店次特約商店合約書、
    科技電子網路金流系統契約即特約商店服務申請書，取得系
    統數位刷卡交易帳號（刷卡機編號：00000000號），其明知
    依約不得接受非消費性之簽帳融資墊款，竟於96年5月至7月
    間散發「刷信用卡轉現金，李小姐，00-0000000」夾報廣告
    。而甲○○、戊○○、丙○○、己○○、辛○○、壬○○為
    附表所示信用卡持卡人，因急需用錢，並先後於96年5月至7
    月間知悉上開假消費、真刷卡之廣告內容，竟分別與乙○○
    及其雇用之真實姓名年籍不詳成年男子共同基於意圖為自己
    不法所有之犯意聯絡（附表編號1、2部分），或與乙○○及
    其嗣後自96年6月間起雇用之庚○○共同基於意圖為自己不
    法所有之犯意聯絡（附表編號3至6部分，起訴書未敘明庚○○共犯之範圍，業經檢察官於本院審理中當庭更正），約定
    前往賣場佯為購物，若購物刷卡成功者，則由乙○○等人駕
    駛車牌號碼6L-9413號汽車將貨物運走，於預扣購物價金1成
    後，給付價金9成予持卡人；若購物刷卡未成功，則由乙○○捏造不實交易名目，並以自備之手動刷卡機供持卡人刷卡
    ，於預扣刷卡金額1成後，給付刷卡金額9成予持卡人。甲○○、戊○○、丙○○、己○○、壬○○等持卡人即於附表所
    示之時間、地點，以此方式，提供信用卡刷卡佯為消費，取
    得折扣後之現金，並立具消費簽認單，乙○○再以上開消費
    簽認單經由神碁公司透過收單之中華銀行向各發卡銀行請款
    ，致使各發卡銀行、中華銀行及神碁公司誤以為係一般消費
    而陷於錯誤，而由各發卡銀行分別撥款予神碁公司在中華銀
    行之信託帳戶中，再由中華銀行撥款至麒鳴公司申設之中國
    信託商業銀行彰化分行000000000000號帳戶內，詐得財物；
    另辛○○因無法刷卡購物，又無法以手動刷卡機刷卡，乃未
    取得現金，乙○○始未依上開程序請款，而未詐得財物。嗣
    於96年9月18日上午10時許，經警前往臺中市○○區○○路
    225號乙○○住處執行搜索查獲，並扣得乙○○持用之行動
    電話2具、乙○○名片8盒、刷卡機1臺、空白簽帳單2本、信
    用卡交易簽帳單4張、現金255,000元、帳冊1本、廣告宣傳
    單22張、買賣切結書24張（乙○○、庚○○、丁○○被訴部
    分，尚未審結）。
  (三)案經彰化縣警察局溪湖分局報告臺灣彰化地方法院檢察署檢
    察官偵查起訴。
二證據：
  (一)被告甲○○、戊○○、丙○○、己○○、辛○○、壬○○於
    本院坦承不諱之自白。
  (二)證人即共同被告乙○○、庚○○與證人廖德烊即中華銀行電
    子金融部主管於警詢、檢察官偵查中之證述。
  (三)扣案之行動電話2具、名片8盒、刷卡機1臺、空白簽帳單2本
    、信用卡交易簽帳單4張、現金255,000元、帳冊1本、廣告
    宣傳單22張、買賣切結書24張。
  (四)第0000000000警卷所附指認犯罪嫌疑人照片、搜索票、扣押
    筆錄、查獲過程照片、廣告夾報、買賣切結書、名片、帳簿
    、通聯調閱查詢單、麒鳴公司營利事業基本資料、新光銀行
    信用卡卡友交易明細表、中華銀行函送之麒鳴公司交易統計
    資料、刷卡人交易一覽表、刷卡地點照片、通訊監察譯文、
    6L-9413號汽車車籍資料。
  (五)第0000000000警卷所附統收統付交易平台特約商店次特約商
    店合約書、科技電子網路金流系統契約即特約商店服務申請
    書。
  (六)第8717號偵查卷所附國泰世華銀行96年10月29日函、台新銀
    行96年11月2日函、玉山銀行96年10月31日函、花旗銀行96
    年10月30日函。
  (七)本院卷所附新光銀行97年5月30日函、國泰世華銀行97年6月
    2日函、玉山銀行97年6月9日函、花旗銀行97年6月27日函、
    台新銀行97年7月15日函。
三論罪科刑：
  (一)核被告甲○○、戊○○、己○○、壬○○所為，均係犯1次
    刑法第339條第1項之詐欺取財罪；被告丙○○所為，係犯2
    次刑法第339條第1項之詐欺取財罪；被告辛○○所為，係犯
    1次刑法第339條第3項、第1項之詐欺取財未遂罪。被告甲○○、戊○○各就附表編號1、2部分所示犯行，分別與乙○○
    及其雇用之真實姓名年籍不詳成年男子，有犯意聯絡及行為
    分擔，被告丙○○、己○○、辛○○、壬○○各就附表編號
    3、4、5、6部分所示犯行，分別與乙○○、庚○○有犯意聯
    絡及行為分擔，均為共同正犯。被告丙○○先後以發卡銀行
    相異之信用卡犯罪，其犯意各別，行為不同，應分論併罰，
    起訴書僅論以1次詐欺取財罪，尚有未洽。被告辛○○已著
    手於詐欺取財犯罪行為之實行，而未至取得財物之結果，為
    未遂犯，應依刑法第25條第2項減輕其刑。乙○○與中華銀
    行、神碁公司訂約取得系統數位刷卡交易帳號日期為96年12
    月5日，此有上開合約書、申請書可參，起訴書誤為96年12
    月2日，應予更正；又依被告戊○○於警詢中之供述，其係
    在彰化縣員林鎮○○路2巷90號愛買大賣場刷卡，起訴書漏
    載賣場地點，亦應補充。查被告丙○○、己○○、辛○○、
    壬○○無犯罪前科，素行良好；被告甲○○曾因公共危險案
    件，經臺灣臺中地方法院以90年度中交簡字第118號判決處
    拘役35日確定，於90年5月23日易科罰金執行完畢；被告戊○○曾因竊盜等案件，經本院於96年10月16日以96年度簡上
    字第222號判決處有期徒刑4月，緩刑3年確定，此有臺灣高
    等法院被告前案紀錄表可憑（均不構成累犯），爰審酌被告
    丙○○、己○○、辛○○、壬○○素行良好，被告甲○○、
    戊○○素行欠佳，所犯已造成他人之財產損失，惟刷卡金額
    非鉅，除被告辛○○尚未詐得財物即遭查獲外，其餘被告事
    後均按時繳納帳單，損害已獲回復，且於本院審理中坦白認
    錯及其他一切情狀，分別量處如主文所示之刑，並諭知易科
    罰金之折算標準，被告丙○○並定應執行刑與易科罰金折算
    標準，以資懲儆。查被告甲○○、丙○○、己○○、辛○○
    、壬○○未曾因故意受有期徒刑以上刑之宣告，已如前述，
    經此次偵審之教訓，應知所警惕而無再犯之虞，本院認所宣
    告之刑以暫不執行為適當，爰併分別宣告緩刑2年，以啟自
    新；被告戊○○不符緩刑要件，自不得宣告緩刑。扣案之刷
    卡機1臺為共同正犯乙○○所有，且係供附表編號1、2、3、
    5、6犯罪所用之物，應依刑法第38條第1項第2款宣告沒收；
    其餘扣案證物雖亦係在乙○○住處查獲，然不能證明係供實
    行附表所示犯罪，不符法定沒收要件，自無從諭知沒收。
  (二)如不服本判決，得於判決送達後10日內向本院提出上訴狀，
    上訴於上級法院（應敘述具體理由，並附繕本，上訴狀勿逕
    送上級法院）。告訴人或被害人對於判決如有不服具備理由
    請求檢察官上訴者，其上訴期間之計算係以檢察官收受判決
    正本之日期為準。
  (三)依刑事訴訟法第273條之1第1項、第299條第1項前段，刑法
    第28條、第339條第1項、第3項、第25條第2項、第41條第1
    項前段、第51條第6款、第74條第1項第1款、第38條第1項第
    2款，刑法施行法第1條之1第1項、第2項前段，判決如主文
    。
本案經檢察官吳曉婷到庭執行職務。
中    華    民    國    97    年    9     月    8     日
                  刑事第一庭    法  官  廖政勝
以上正本證明與原本無異。
中    華    民    國    97    年    9     月    8     日
                                書記官  莊何江
附錄：
刑法第339條
意圖為自己或第三人不法之所有，以詐術使人將本人或第三人之
物交付者，處5年以下有期徒刑、拘役或科或併科1千元以下罰金
。
以前項方法得財產上不法之利益或使第三人得之者，亦同。
前二項之未遂犯罰之。
附表：
 ┌──┬──────────────────────────┐
 │編號│行為態樣                                            │
 ├──┼──────────────────────────┤
 │ 1  │甲○○於96年5月21日攜帶花旗銀行00000000000000號信用 │
 │    │卡，與乙○○及及其雇用之真實姓名年籍不詳成年男子相約│
 │    │在彰化縣彰化市○○路○段321號家樂福大賣場彰化店見面，│
 │    │由甲○○在該賣場購物，因刷卡交易失敗，乃由乙○○提供│
 │    │手動刷卡機刷卡22,200元，再交付2萬元予甲○○。       │
 ├──┼──────────────────────────┤
 │ 2  │戊○○於96年5月24日攜帶新光銀行00000000000000號信用 │
 │    │卡，與乙○○及其雇用之真實姓名年籍不詳成年男子相約在│
 │    │彰化縣員林鎮○○路2巷90號愛買大賣場（起訴書漏載賣場 │
 │    │地點）見面，由戊○○在該賣場購物，因刷卡交易失敗，乃│
 │    │由乙○○提供手動刷卡機刷卡29,000元，再交付26,100元予│
 │    │戊○○。                                            │
 ├──┼──────────────────────────┤
 │ 3  │丙○○於96年6月14日攜帶玉山銀行00000000000000號信用 │
 │    │卡及國泰世華銀行00000000000000號信用卡，與乙○○、楊│
 │    │文益相約在臺中市○○區○○路208號家樂福大賣場中清店 │
 │    │（下稱家樂福中清店）見面後，再轉往該市水湳機場附近某│
 │    │民宅內，由乙○○提供手動刷卡機以玉山銀行信用卡刷卡4 │
 │    │萬元，再交付36,000元予丙○○；丙○○復另行起意，再依│
 │    │上開手法以國泰世華銀行信用卡刷卡3萬元，乙○○再交付 │
 │    │27,000元予丙○○。                                  │
 ├──┼──────────────────────────┤
 │ 4  │己○○於96年6月27日攜帶台新銀行00000000000000號信用 │
 │    │卡，與乙○○、庚○○相約在家樂福中清店見面，由己○○│
 │    │在該賣場刷卡12,000元購買菸酒，隨即以11,000元轉賣予洪│
 │    │炳賢，乙○○、庚○○再以汽車將菸酒運走。            │
 ├──┼──────────────────────────┤
 │ 5  │辛○○於96年7月2日攜帶日盛銀行00000000000000號信用卡│
 │    │，與乙○○、庚○○相約在家樂福中清店見面，由辛○○在│
 │    │該賣場購物，因刷卡交易失敗，乃由乙○○提動刷卡機刷卡│
 │    │9千元，惟仍刷卡交易失敗，始未詐得財物。             │
 ├──┼──────────────────────────┤
 │ 6  │壬○○於96年7月5日攜帶國泰世華銀行00000000000000號信│
 │    │用卡，與乙○○、庚○○相約在家樂福中清店見面，由賴傳│
 │    │成在該賣場購物，因刷卡交易失敗，乃由洪炳供手動刷卡機│
 │    │刷卡53,000元，再交付47,700元予壬○○。              │
 └──┴──────────────────────────┘


司法院資訊處製作；財團法人民間司法改革基金會備份。
